臺灣雲林地方法院協商程序宣示判決筆錄
公　訴　人　臺灣雲林地方法院檢察署檢察官
被　　　告　李相慶
　　　　　　黃昱甄
指定辯護人　本院公設辯護人許俊雄
上列被告因詐欺案件，經檢察官提起公訴（99年度偵字第2159號
），並聲請法院改依協商程序而為判決，本院認為適當，同意由
受命法官獨任進行協商判決程序，於中華民國100 年6 月8 日下
午4 時5 分在本院第一法庭宣示判決，以代判決書，出席職員如
下：
　　法　官　鍾世芬
　　書記官　王雪招
　　通　譯　廖錦俊
法官起立朗讀判決主文、犯罪事實要旨、處罰條文並告知上訴限
制、期間及提出上訴狀之法院，且諭知記載其內容：
一、主文：
    李相慶共同犯詐欺取財罪，處有期徒刑月，如易科罰金，
    以新臺幣壹仟元折算壹日。扣案如附表二所示之電腦主機貳
    臺沒收。
    黃昱甄共同犯詐欺取財罪，處有期徒刑月，如易科罰金，
    以新臺幣壹仟元折算壹日。緩刑貳年，並自本判決確定之日
    起個月內，向社團法人雲林縣觀護協會支付新臺幣貳萬元
    。扣案如附表二所示之電腦主機貳臺沒收。
二、犯罪事實要旨：
    李相慶（藝名慈原）與其妻黃昱甄明知：龍德製藥股份有
    限公司（下稱龍德公司）所生產之活力腎氣尿道丸（下稱腎
    氣尿道丸）、力膚敏，僅有如附表一所示之療效；且力膚敏
    係屬具有一定的毒性及其他潛在的影響藥效之處方用藥，須
    由醫師依病患個人體質觀察，開立對症藥物及用量之處方簽
    ，並由出藥局藥事人員確認，始得使用；並由不詳公司所
    生產之苦瓜丹係屬食品，非依健康食品管理法之規定，不得
    為具有保健功效之廣告。竟共同基於意圖為自己不法所有及
    違反健康食品管理法上開規定之犯意聯絡，自民國97年間某
    日起，迄99年4 月30日被查獲時止，由擔任址設雲林縣北港
    鎮○○路46號2 樓之慈原藥品有限公司負責人之李相慶，向
    上開公司購買腎氣尿道丸、力膚敏及苦瓜丹、黃昱甄要求其
    姊黃麗璇（另分案偵辦）申請號碼為0000000000號，作為購
    買上開商品之服務電話後，再由李相慶利用設於上開處所之
    廣播設備，製播「慈原健康世界」廣播節目帶，於節目中佯
    稱上開藥物、食品具有如附表一所示之功效後，以網路連線
    之方式，交由如附表所示頻率之電台託播或試撥（託播費用
    由黃昱甄負責以匯款方式支付），使如附表一所示之被害人
    信以為真，陷於錯誤而撥打上開服務電話訂購上開藥物、食
    品後，再由李相慶、黃昱甄負責將聽眾所訂購之物品，以親
    自送貨收款，或以郵寄、宅急便寄送，客戶或宅急便公司另
    將貨款匯至李相慶向吳蒼永（另分案偵辦）所商借，吳蒼永
    所開立之華南銀行000000000000號帳戶之方式，交付上開藥
    物食品、收取款項，因此詐得如附表一所示之財物。嗣經員
    警於99年4 月30日上午11時40分許，持本院99年度聲搜字第
    209 號搜索票前往上址搜索，當場扣得腎氣尿道丸等藥物一
    批、申請人為黃麗璇之電話費帳單54張、統一速達客戶對帳
    單3 疊、匯款單執據1 疊、匯款明細表1 疊、掛號函件執據
    1 疊、託運單1 疊、劃撥儲金收據1 疊、處分書等公文1 疊
    、請款單4 張、記事本5 本、藥品廣告申請表1 疊、hinet
    使用說明6 張、廣播廣告託播單5 張、李相慶所開立之華南
    銀行、花旗銀行、郵局、彰化銀行存摺各乙本、吳蒼永華南
    銀行存摺1 本、慈原藥品有限公司臺灣企銀存摺1 本、銷貨
    單4 張、硬碟1 個、便條紙4 張、藥效表31張、電話機3 支
    、傳真機1 台、電腦主機6 臺、電腦螢幕1 具等物，而循線
    查獲全情。
三、處罰條文：
    健康食品管理法第21條第2 項、第1 項，刑法11條前段、第
    28條、第339 條第1 項、第55條、第41條第1 項前段、第38
    條第1 項第2 款、第74條第1 項第1 款，刑法施行法第1 條
    之1 。
四、協商判決原則上不得上訴。但有刑事訴訟法第455 條之4 第
    1 項第1 款「於本訊問程序終結前，被告撤銷協商合意或檢
    察官撤回協商聲請者」；第2 款「被告協商之意思非出於自
    由意志者」；第4 款「被告所犯之罪非第455 條之2 第1 項
    所得以協商判決者」；第6 款「被告有其他較重之裁判上一
    罪之犯罪事實者」；第7 款「法院認應諭知免刑或免訴、不
    受理者」等情形之一，或協商判決違反同條第2 項「法院應
    於協商合意範圍內為判決；法院為協商判決所科之刑，以宣
    告緩刑或二年以下有期徒刑、拘役或罰金為限」等規定者（
    以上均簡稱但書情形），不在此限（即有但書情形，依法仍
    得上訴）。
五、本件如有上述但書情形，且不服本判決時，得自收受宣示判
    決筆錄送達之日起十日內，向本院提出上訴狀（須附繕本）
    ，上訴於第二審法院。
六、依據刑事訴訟法第455 條之9 之規定，作成本宣示判決筆錄
    ，以代判決書。
中    華    民    國   100    年    8     月    31    日
                  臺灣雲林地方法院刑事第七庭
                          書記官  王雪招
                          法  官  鍾世芬
以上正本證明與原本無異。
                          書記官  王雪招
中    華    民    國   100    年    8     月    31    日
附錄本件論罪科刑法條全文:
健康食品管理法第21條
未經核准擅自製造或輸入健康食品或違反第6 條第1 項規定者，
處3 年以下有期徒刑，得併科新台幣1 百萬元以下罰金。
明知為前項之食品而販賣、供應、運送、寄藏、牙保、轉讓、標
示、廣告或意圖販賣而陳列者，依前項規定處罰之。
中華民國刑法第339條
（普通詐欺罪）
意圖為自己或第三人不法之所有，以詐術使人將本人或第三人之
物交付者，處 5 年以下有期徒刑、拘役或科或併科 1 千元以下
罰金。
以前項方法得財產上不法之利益或使第三人得之者，亦同。
前二項之未遂犯罰之。
附表一
┌─┬──────┬────────┬───────────┬────────┬───────────┬─────────┬─────┬─────────┐
│編│藥物食品名稱│適應症、效能、類│廣播節目所稱療效、功能│查獲時間、電台頻│相關處分書證據        │被害人姓名        │遭詐騙金額│備註              │
│號│            │別              │                      │率              │                      │                  │（新臺幣）│                  │
├─┼──────┼────────┼───────────┼────────┼───────────┼─────────┼─────┼─────────┤
│1 │五寶一路通即│適應症：風濕性關│風濕症1星期至2星期腳就│1.98年10月15日南│1.雲林縣政府99年4 月12│李資富            │5000元。  │1.行政院衛生署許可│
│  │力膚敏      │節炎、痛風性關節│會彎，骨頭酸、抽、痛3 │  投FM105.7。   │  日行政處分書（見99年│（見P257郵局代收貨│          │  證詳細資料乙紙。│
│  │            │炎、支氣管氣喘、│天就見效…血稠、血濁、│2.98年10月24日桃│  度偵字第2159號卷【下│款托運單）        │          │2.李相慶於雲林縣政│
│  │            │藥物過敏、枯草熱│血脂肪高，吃五寶一路通│  園FM94.6。    │  稱偵卷】二第21頁至第├─────────┼─────┤  府98年8月15日行 │
│  │            │、濕疹、蕁麻疹、│會疏通血路、通筋活骨…│                │  22頁）。            │陳彩蓮            │5000元。  │  政處分書之訪談時│
│  │            │、過敏性鼻炎。  │類風濕症，吃五寶一路通│                │2.嘉義縣政府99年1月2日├─────────┼─────┤  坦承五寶一路通即│
│  │            │類別：需由醫師處│一星期就好了，鼻竇炎吃│                │  裁處書（見偵卷二第24│陳麗雲            │5000元。  │  龍德公司所生產之│
│  │            │方使用。        │2服就好，生骨刺吃五寶 │                │  頁至第25頁）。      ├─────────┼─────┤  力膚敏及龍免痛等│
│  │            │                │一路通就改善，免開刀…│                │3.雲林縣政府98年8 月15│楊秀琴            │1000元。  │  處方藥。        │
│  │            │                │預防中風、骨刺、風濕性│                │  日行政處分書（見偵卷│                  │          │                  │
│  │            │                │關節炎、偏頭痛、鼻子過│                │  二第34頁）。        │                  │          │                  │
│  │            │                │敏…。                │                │                      │                  │          │                  │
├─┼──────┼────────┼───────────┼────────┼───────────┼─────────┼─────┼─────────┤
│2 │腎氣尿道丸  │適應症：腎陽不足│攝護腺、尿失禁絕無你的│於98年12月某日至│1.嘉義縣政府99年3月9日│張登財            │2000元。  │1.行政院衛生署中醫│
│  │            │、腰膝痠重、小便│份，5、6年症狀吃3罐就 │99年3月10日間， │  裁處書（見偵卷二第26│                  │          │  藥委員會中藥藥品│
│  │            │不利。          │會痊癒…              │分別在桃園FM93.9│  頁至第27頁）。      ├─────────┼─────┤  許可證查詢資料乙│
│  │            │效能：溫腎化氣、│                      │、101.1、台中FM │                      │呂程靜枝          │5000元。  │  紙。            │
│  │            │利水消腫。      │                      │107.3、彰化103、│                      │                  │          │2.受處分人黃麗璇委│
│  │            │類別：成藥。    │                      │嘉義102.3MHz等節│                      │                  │          │  託黃昱甄到局說明│
│  │            │                │                      │目中播放。      │                      │                  │          │  。              │
├─┼──────┼────────┼───────────┼────────┼───────────┼─────────┼─────┼─────────┤
│3 │苦瓜丹      │無。            │稱苦瓜丹對肝指數高也有│1.於98年8月11日 │1.嘉義縣政府99年1 月2 │蔡東木            │5000元。  │                  │
│  │            │                │效，…苦瓜丹可以消腫、│  20時至21時，在│  日裁處書（見偵卷二第│                  │          │                  │
│  │            │                │降血壓…專治血壓等，  │  新竹FM94.9MHz │  24頁）。            │                  │          │                  │
│  │            │                │                      │  播放。        │2.行政院新聞局99年3 月│                  │          │                  │
│  │            │                │                      │2.於98年9月10日 │  30日行政處分書（見偵│                  │          │                  │
│  │            │                │                      │  12時至13時，在│  卷二第27頁反面至第28│                  │          │                  │
│  │            │                │                      │  宜蘭FM95.5MHz │  頁反面）。          │                  │          │                  │
│  │            │                │                      │  播放。        │3.行政院新聞局98年11月│                  │          │                  │
│  │            │                │                      │3.98年4月21日13 │  25日函（見偵卷二第29│                  │          │                  │
│  │            │                │                      │  時30分至14時，│  頁反面至第30頁）。  │                  │          │                  │
│  │            │                │                      │  於桃園地區93.9│4.雲林縣政府98年9 月30│                  │          │                  │
│  │            │                │                      │  頻道；98年6月 │  日行政處分書（見偵卷│                  │          │                  │
│  │            │                │                      │  27日20時至21時│  二第33頁）。        │                  │          │                  │
│  │            │                │                      │  ，在台南地區FM│                      │                  │          │                  │
│  │            │                │                      │  100.1宣播。   │                      │                  │          │                  │
└─┴──────┴────────┴───────────┴────────┴───────────┴─────────┴─────┴─────────┘
 附表二：扣案電腦主機貳臺（見99年度偵字第2159號卷一第44
         頁被告李相慶圈起來之電腦主機）